ACORDAO-COMPLETO-2347857

ACÓRDÃO DE RELAÇÃO

ACÓRDÃO DE RELAÇÃO 2384/2019 ATA 7/2019 - PRIMEIRA CÂMARA

Acórdão 2384/2019-TCU-Primeira Câmara
Os Ministros do Tribunal de Contas da União ACORDAM, por unanimidade, com fundamento no art. 71, inciso III, da Constituição Federal/1988, c/c os arts. 1º, inciso V, e 39, inciso II, da Lei 8.443/1992, arts. 1º, inciso VIII, 17, inciso III, 143, inciso II, 259, inciso II, e 260, § 1º, do Regimento Interno do TCU, em:
a) considerar legais, para fins de registro, os atos de concessão de pensão civil instituídos por Alberone Amaury Santiago (XXX.108.524-XX) ; Arthur Manoel Aguieiros (XXX.775.217-XX) ; Aureliano Barbosa (XXX.829.925-XX) ; Eugenio Lopes Barbosa (XXX.062.603-XX) ; Francisco Duarte (XXX.279.207-XX) ; Geraldo Moreira da Rocha (XXX.964.367-XX) ; Jacinto Soares (XXX.887.097-XX) ; Manoel Francolino da Silva (XXX.938.134-XX) ; Manoel Gomes de Oliveira (XXX.881.343-XX) ; Mario Baldani (XXX.228.348-XX) e Odorico Vieira (XXX.867.194-XX) ; Orlando de Deus e Silva (XXX.093.502-XX) , de acordo com os pareceres emitidos no presente processo;
b) fazer a determinação especificada no subitem 1.7;
1. Processo TC-Processo 012.802/2007-9 (PENSÃO CIVIL) 
	1.1. Interessados: Alessandra Maria Lima de Oliveira (XXX.349.354-XX) ; Ana Roberta da Silva Barbosa (XXX.362.123-XX) ; Antonietta Lima Soares (XXX.084.157-XX) ; Aparecida Garcia Baldani (XXX.750.438-XX) ; Beatriz de Lima Nunes (XXX.498.173-XX) ; Berenice Amara da Conceição (XXX.893.174-XX) ; Berenice Amara da Conceição (XXX.893.174-XX) ; Bruno de Lima Nunes (XXX.539.063-XX) ; Carlos Orlando Leal e Silva (XXX.372.962-XX) ; Carlos Vital Barbosa (XXX.121.125-XX) ; Cecilio Barbosa (XXX.136.765-XX) ; Claudio Lisboa Aguieiros (XXX.429.611-XX) ; Dalvanira Calvacante Duarte (XXX.791.677-XX) ; Esther Conceicao Barbosa (XXX.694.005-XX) ; Helena Amelia Silva Santiago (XXX.576.544-XX) ; Isabel Dias dos Santos (XXX.818.705-XX) ; Jacy Marques de Marins (XXX.484.137-XX) ; Joyciene Gomes de Oliveira (XXX.223.344-XX) ; Julio Francolino da Silva (XXX.158.454-XX) ; Leandra Bechara e Silva (XXX.903.582-XX) ; Licia Barbosa (XXX.136.175-XX) ; Margarida Silva Barbosa (XXX.136.415-XX) ; Maria Costa de Lima (XXX.489.843-XX) ; Maria Dolores Almeida de Lima (XXX.167.733-XX) ; Maria Jose Silva dos Santos (XXX.086.954-XX) ; Maria Jose dos Santos (XXX.259.954-XX) ; Maria José Duarte (XXX.366.047-XX) ; Maria Neuza Gomes da Rocha (XXX.179.497-XX) ; Maria Neuza de Souza Nunes (XXX.635.913-XX) ; Maria de Lourdes Dias da Silva (XXX.573.905-XX) ; Maria de Lourdes Lopes (XXX.738.253-XX) ; Maria de Lourdes da Silva (XXX.103.964-XX) ; Maria do Carmo de Oliveira (XXX.238.294-XX) ; Maria do Carmo de Oliveira (XXX.238.294-XX) ; Maria do Socorro Duarte de Aquino (XXX.554.624-XX) ; Marilene Souza de Melo (XXX.533.814-XX) ; Marilia de Mesquita Vieira (XXX.329.774-XX) ; Marina Moreira da Silva (XXX.168.155-XX) ; Marinalva Salgado da Silva (XXX.442.474-XX) ; Marly da Conceiçao Gomes (XXX.095.257-XX) ; Milta Lisboa Ribeiro (XXX.158.861-XX) ; Nadja Duarte de Melo (XXX.138.464-XX) ; Olga Aguieiros (XXX.476.971-XX) ; Raimunda Ferraz Leal (XXX.559.502-XX) ; Raimunda Maria de Brito Oliveira (XXX.770.783-XX) ; Regia Aparecida do Nascimento (XXX.213.138-XX) ; Rosa Maria da Silva Barbosa (XXX.800.513-XX) ; Sandro Duarte de Melo (XXX.315.484-XX) ; Sebastiana Souza da Silva (XXX.669.127-XX) ; Zacarias Barbosa (XXX.085.635-XX) 
	1.2. Órgão: Ministério dos Transportes, Portos e Aviação Civil.
	1.3. Relator: Ministro Vital do Rêgo.
	1.4. Representante do Ministério Público: Procurador Sergio Ricardo Costa Caribé.
	1.5. Unidade Técnica: Secretaria de Fiscalização de Pessoal (Sefip) .
	1.6. Representação legal: não há.
1.7. Determinar à Sefip que destaque dos presentes autos, os atos de concessão de pensão civil instituídos pelos ex-servidores Geraldo Jose da Silva (XXX.019.325-XX) ; Jose Nunes (XXX.926.063-XX) ; Reginaldo Marques de Oliveira (XXX.959.474-XX) , inicial e alteração e Valderio de Melo (XXX.147.574-XX) , autuando-os em processo apartado com vistas a identificar, por meio de diligência, o teor das decisões judiciais que fundamentam a inclusão das parcelas judiciais nos atuais proventos das respectivas pensões;

Primeira Câmara

Alessandra Maria Lima de Oliveira (XXX.349.354-XX); Ana Roberta da Silva Barbosa (XXX.362.123-XX); Antonietta Lima Soares (XXX.084.157-XX); Aparecida Garcia Baldani (XXX.750.438-XX); Beatriz de Lima Nunes (XXX.498.173-XX); Berenice Amara da Conceição (XXX.893.174-XX); Berenice Amara da Conceição (XXX.893.174-XX); Bruno de Lima Nunes (XXX.539.063-XX); Carlos Orlando Leal e Silva (XXX.372.962-XX); Carlos Vital Barbosa (XXX.121.125-XX); Cecilio Barbosa (XXX.136.765-XX); Claudio Lisboa Aguieiros (XXX.429.611-XX); Dalvanira Calvacante Duarte (XXX.791.677-XX); Esther Conceicao Barbosa (XXX.694.005-XX); Helena Amelia Silva Santiago (XXX.576.544-XX); Isabel Dias dos Santos (XXX.818.705-XX); Jacy Marques de Marins (XXX.484.137-XX); Joyciene Gomes de Oliveira (XXX.223.344-XX); Julio Francolino da Silva (XXX.158.454-XX); Leandra Bechara e Silva (XXX.903.582-XX); Licia Barbosa (XXX.136.175-XX); Margarida Silva Barbosa (XXX.136.415-XX); Maria Costa de Lima (XXX.489.843-XX); Maria Dolores Almeida de Lima (XXX.167.733-XX); Maria Jose Silva dos Santos (XXX.086.954-XX); Maria Jose dos Santos (XXX.259.954-XX); Maria José Duarte (XXX.366.047-XX); Maria Neuza Gomes da Rocha (XXX.179.497-XX); Maria Neuza de Souza Nunes (XXX.635.913-XX); Maria de Lourdes Dias da Silva (XXX.573.905-XX); Maria de Lourdes Lopes (XXX.738.253-XX); Maria de Lourdes da Silva (XXX.103.964-XX); Maria do Carmo de Oliveira (XXX.238.294-XX); Maria do Carmo de Oliveira (XXX.238.294-XX); Maria do Socorro Duarte de Aquino (XXX.554.624-XX); Marilene Souza de Melo (XXX.533.814-XX); Marilia de Mesquita Vieira (XXX.329.774-XX); Marina Moreira da Silva (XXX.168.155-XX); Marinalva Salgado da Silva (XXX.442.474-XX); Marly da Conceiçao Gomes (XXX.095.257-XX); Milta Lisboa Ribeiro (XXX.158.861-XX); Nadja Duarte de Melo (XXX.138.464-XX); Olga Aguieiros (XXX.476.971-XX); Raimunda Ferraz Leal (XXX.559.502-XX); Raimunda Maria de Brito Oliveira (XXX.770.783-XX); Regia Aparecida do Nascimento (XXX.213.138-XX); Rosa Maria da Silva Barbosa (XXX.800.513-XX); Sandro Duarte de Melo (XXX.315.484-XX); Sebastiana Souza da Silva (XXX.669.127-XX); Zacarias Barbosa (XXX.085.635-XX)

VITAL DO RÊGO

não há.

Procurador Sergio Ricardo Costa Caribé.

PENSÃO CIVIL (PCIV)

Secretaria de Fiscalização de Pessoal (Sefip).